臺灣高等法院臺南分院刑事判決
　　　　　　　　　　　　　　　　 93年度上訴字第878號　Ａ
上　訴　人
即　被　告　甲○○
選任辯護人　洪梅芬　律師
　　　　　　李季錦　律師
　　　　　　林樹根　律師
上列上訴人因違反貪污治罪條例等案件，不服臺灣臺南地方法院
92年度訴字第772號中華民國93年8月12日第一審判決（起訴案號
：臺灣臺南地方法院檢察署92年度偵字第1362號），提起上訴，
本院判決如下：
    主  文
原判決關於甲○○部分撤銷。
甲○○依據法令從事公務之人員，對於主管之事務，明知違背法
令，直接圖其他私人不法利益，因而獲得利益，處有期徒刑伍年
肆月，褫奪公權貳年。
    事  實
一、甲○○於民國（下同）七十八年至八十七年間，係台南縣新
    市鄉公所建設課技士，負責承辦該鄉公所工程之測量、監工
    等業務，係依法令從事於公務之人員。緣台南縣新市鄉於八
    十四年間辦理該鄉潭頂村公墓擴建之擋土牆工程（長一百四
    十公尺）之規劃與發包，預算為新台幣（下同）一千萬元之
    工程時，由甲○○負責工程施工之監工業務，該工程是否依
    限完工或可否展期等事項，為其主管之事務。而該工程經鄉
    長李朝塘指示該鄉公所民政課業務承辦人涂昭彬將前開工程
    分成「擋土牆工程」及「公墓工程」二項（即將前揭一百四
    十公尺之擋土牆工程分成二段，每段各為七十公尺之擋土牆
    工程），二項工程，經比價程序後，由大公營造有限公司（
    下稱大公公司）各以四百八十萬元之價額得標，而依工程合
    約規定均應於開工後一百八十個工作天完工（若依約扣除星
    期假日、國定紀念日、民俗節日，不包括下雨天，應於85年
    2月26日完工），惟大公公司雖於八十四年六月二十七日向
    台南縣新市鄉公所陳報開工，但實際上遲至八十五年一月十
    五日為止，前揭二項工程並未實際開工，可預見該二項工程
    絕對無法如期完工，依工程合約第二十三條約定，每逾期一
    天須償付鄉公所工程總價千分之一之違約金。詎甲○○為協
    助大公公司規避工程逾期完工罰款，竟基於圖利大公公司之
    犯意，利用擔任上開二項工程監工之身分，明知大公公司施
    工期間並未向台南縣新市鄉鄉公所申報停工，亦未提出工程
    展期之申請書，並無收文字號可供作該公所發文之相對字號
    （按該公所之發文係以收文號編定發文號），基於概括犯意
    ，於85年5月10日前之85年某月某不詳日期，擅自利用與上
    開二項工程無關之台南縣政府來函存參之文號，連續偽造准
    許前揭二項工程展期之台南縣新市鄉公所八十四年十一月十
    四日八十四所建字第一二二三一號函與八十四年十一月十五
    日八十四所建字第一二二三○號函等二紙公文書，足以生損
    害於新市鄉公所公文書之公信力，即除分別在函內虛偽登載
    「貴公司申請本鄉『新市鄉潭頂公墓擴建（擋土牆）工程』
    展期案，經查屬實，本所准予展延至八十五年五月底，請查
    照。」、「貴公司申請本鄉『新市鄉潭頂公墓擴建（公墓工
    程）』展期案，經查屬實，本所准予展延至八十五年五月底
    ，請查照。」等不實事項外，並盜用「鄉長李朝塘」職務上
    所使用之官章，且於完成後基於概括犯意先後兩次寄發給大
    公公司（另一份則存84年民政類B404第12宗墓地管理案卷內
    ），嗣該二項工程均於85年5月10日完工（依合約約定扣除
    星期假日、國定紀念日、民俗節日計算180工作天結果，大
    公公司應於85年2月26日完工，故逾期54.5天工作天完工）
    ，故而使大公公司免遭逾期五十四點五個工作天之罰款（即
    違約金），共計圖利大公公司五十二萬三千二百元之款項，
    並足以生損害於政府之補助預算與台南縣新市鄉公所之權益
    。
二、案經法務部調查局台南縣調查站移送臺灣臺南地方法院檢察
    署檢察官偵查起訴。
    理  由
一、訊據被告甲○○固坦承於前揭時地擔任鄉公所技士負責鄉公
    所測量、監工及本件之工程之監工，及有承辦上揭准予大公
    公司工程展期之函等情，惟矢口否認有何偽造公文書及圖利
    等犯行，並辯稱：大公公司有申請展期，並未用縣政府之存
    參函號，作為准許展期之核准文號，展期申請書絕對有，而
    且有經過鄉長批准云云。辯護意旨略稱：(1)本案有核准展期
    之公文函稿，卻未查獲扣案，諒必與展期之申請書一併遺失
    。(2)新市鄉公所公文管理不當，為申請書遺失的可能原因。
    (3)發文文號錯誤可能係重覆掛號、漏記收文文號、撰寫錯誤
    之人為疏失。(4)大公公司絕無不申請展期之理。(5)大公公司
    確於84年6月27日陳報開工後不久即已開工施作。(6)被告並
    未「明知違背法令」，故與圖利罪之構成要件不符。(7)系爭
    工程經委託台灣省土木技師公會鑑定結果，認定扣除例假日
    及下雨天，其實際能施工之天數為172‧5天，並未逾180工
    作天，則大公公司既然並未違約逾期完工，被告即無圖利大
    公公司可言等語。
二、惟查：
    (一)、被告甲○○係依據法令從事公務之人員且主管前揭新市
        鄉潭頂公墓擴建工程之監工與展期等事務等情，業據被
        告甲○○自白不諱，並有新市鄉長八四年六月二十一七
        市總字第六八一五號指派甲○○擔任本件工程監工之批
        示文附卷足憑。
    (二)、被告甲○○確有連續行使偽造公文書之行為：
      被告甲○○於調查站及偵查中雖辯稱前揭二紙函之所以
        會用八十五年度之公文用紙，係因該公文經鄉長批核後
        ，積壓至八十五年才發文云云。然查，新市鄉公所公函
        之發文日期，係實際發文之日期，並非首長批可之日期
        。且該公所公函之發文流程，係經首長批核後，由該公
        所之總收發分配予繕打人員繕打，再交監印人員用印後
        發出，此業具證人即該公所之總收發人員丙○○、繕打
        人員陳春月、鄭丸鳳及監印人員劉碧娥於法務部調查局
        台南縣調查站調查時及檢察官偵查中證述明確在卷，益
        證前揭二紙函並非依循該公所之正常發文程序發出甚明
        。
      又公務機關於年度交替之際，多有將前一年度未使用完
        畢之公文用紙，以套印等修改方式，繼續用於次年度，
        但應無將次年度之公文用紙，提早使用於前一年度公文
        上之情形。縱因前一年度之公文用紙用罄，而必須提早
        使用次年度之公文用紙，該年度其他公文亦應有相類之
        情形。惟查該公所除前揭二紙函外，別無其他八十四年
        度之公文使用八十五年度公文用紙之情形，是前揭二紙
        函之真正，已非無疑。查本件文號係八十四年之函號，
        詎前揭二件公函之用紙，竟係使用該公所八十五年度之
        公函用紙，足認前揭二件公函係於八十五年間所發文，
        而倒填日期及文號為八十四年度所發文，其發文日期顯
        係偽造，否則當不至有提早使用公函紙之情形。又觀之
        該兩紙公函，有文號大者反而發文日期在前之荒謬現象
        ，證人即新市鄉公所負責收發文之員工丙○○於偵查中
        亦證稱：不應該有這種情形，因為文號與日期應該有連
        續性等語（見偵字卷第84頁）；另觀之該兩紙公文之說
        明欄，均相同記載「復貴公司84年11月14日展期申請書
        」，則函覆之公文亦理應同一日期，何須分為兩不同日
        期？顯不合常理。而該二件公函上發文日期雖分別載為
        84年11月14日、84年11月15日，但係倒填日期，有如上
        述，故應係於85年5月10日完工前之85年某月某不詳日
        期先後兩次發文給大公公司，復有前揭台南縣新市鄉公
        所八十四年十一月十四日八十四所建字第一二二三一號
        函與八十四年十一月十五日八十四所建字第一二二三○
        號函在卷足憑，足見該兩紙公文應係被告偽造並發文無
        訛。
      按新市鄉公所係以民眾申請書進來之收文號編定為其發
        文號一節，業據證人即鄉公所技士廖光林於原審到庭結
        證明確（見原審卷第234頁）。而前揭二紙公函係函覆
        大公公司之申請書，並非該公所之創號，故應有其相對
        應之收文文號，其既使用新市鄉公所八十四年度之第一
        二二三○號及一二二三一號字號發文，應係回應該公所
        收文之八十四年市總字第一二二三○號及一二二三一號
        收文之內容。惟經調閱該公所前揭市總字第一二二三○
        號及一二二三一號函，均係台南縣政府工務局就呂正成
        建築師事務所申請建造執照案之答覆副本，此有上開函
        二紙在卷可參，並非大公公司申請展延施工期間之申請
        書。足認本件並無大公公司之收文號，其發文號自係被
        告甲○○所竄用台南縣政府工務局之前揭來函文號，殆
        無疑義。
      本案扣押證物編號二：八十三年新市鄉潭頂村公墓擴建
        第二期完工結算驗收及請款支出證明卷宗（詳偵查卷扣
        押物品清單），經本院調閱後，發現內裝訂有新市鄉公
        所於84年6月28日八十四所建字第六七八一號函覆再得
        營造有限公司84年6月27日展期申請書准予工程展期之
        公函，校對人亦為被告甲○○，雖卷內亦未附有該申請
        書，但觀之該函主旨：「貴公司承包本鄉…工程『因雨
        季』申請展期案，經查屬實，本所准予展期至…」等語
        ，與本案覆函主旨：「貴公司申請本鄉…工程展期案，
        經查屬實，本所准予展延至…」等語，比較觀之，前者
        有載申請展期之原因，後者（即本案）則無，足見其草
        率與虛偽。又大公公司雖承包本案兩項工程，若其有申
        請展期之必要，因兩項工程同時陳報開工、進行施工、
        完工，依常情只須書具一紙申請書即可，則新市鄉公所
        亦只須函覆一紙即可，何須分別函覆？而證人乙○○於
        原審經檢察官行反詰問後證稱：（兩件工程展期書）分
        兩次送，相隔約不到十天云云（見原審卷第260、261頁
        ），更與本案兩件覆函之說明欄「一致」記載：復貴公
        司84年11月14日展期申請書不符。又經本院調閱本案扣
        押證物編號一：台南縣新市鄉公所民政類編號B404第12
        宗84年墓地管理案卷宗後，發現本案兩項工程之相關資
        料（函、簽、工程設計預算書、工程圖、工程合約書、
        保證書、切結書、開標記錄表、標單、工程估價單、營
        繕工程結算驗收證明書、工程開工報告書）係分開裝訂
        ，故被告才偽造兩份准予不同工程展期之覆函分別裝訂
        ，以應實際需要，而適足以暴露該兩份覆函之偽，至為
        灼然。
      綜上，足見證人乙○○、李素青雖迭於原審及本院一致
        證稱：由李素青書具展期申請書後，由乙○○至鄉公所
        送件等情（見原審卷第254、255、260頁，本院卷第115
        、118頁），要係迴護被告之詞，及證人曹明傑、黃順
        章於原審分別證稱：本案系爭兩份准予展期之覆函之原
        稿，「有批示過」、「有核過章」云云（見原審卷第24
        6、250頁），要係迴護被告之詞或記憶有誤，彰彰明甚
        ，是彼等證詞均不足採為有利被告之認定。
      又按，有關大公公司申請展期函及該二項工程之施工期
        限等資料，經該鄉建設課及主計室尋找結果，均無該等
        資料，有台南縣新市鄉公所函乙紙在卷可證（見調查站
        之調查卷宗證據六），惟查本案兩件工程之相關資料，
        除大公公司展期申請書及鄉公所覆函之簽稿外，應均裝
        訂在本案扣案物編號一：台南縣新市鄉公所民政類編號
        B404第12宗84年墓地管理案卷內，是以被告甲○○偵查
        中所辯相關資料可能因調查而遺失乙節，應係卸責之詞
        ，併此敘明。
    (三)、被告確有圖利大公公司之行為：
      按承包工程之業者於開工後，若遭惡劣天候或不可抗力
        之天災之阻礙無法順利施工，必定會陳報發包機關准予
        停工，停止合約施工期限之進行，以免因施工完工日期
        逾期而被罰；相對地，監工應將業者上開所遭無法順利
        施工之事故，逐一翔實作紀錄（即監工日誌），俾供將
        來驗收工程時，扣除上開期日後，計算業者是否逾期完
        工而依約罰款之憑據，此乃淺顯易懂之事，被告身為本
        件二項工程之監工，依理無法諉為不知。然本件大公公
        司於八十四年六月二十七日陳報開工後，並未向該鄉公
        所陳報施工期間遇有無主墳及遭人傾倒垃圾等理由，請
        求該鄉公所處理，亦無以遭逢大雨、無主墳或遭人傾倒
        垃圾事由陳報停工之紀錄，此業據被告甲○○於偵查中
        供認在卷（詳九十一年度他字第九二一號卷第四七頁調
        查筆錄）。況依台南縣新市鄉公所墓地管理案卷宗所附
        施工前照片（拍攝日期為八十五年一月十五日）所示，
        該工地遲至八十五年一月十五日仍尚未開工，有照片在
        卷足憑。
      查一般工程界基於各工程性質不同，係由監造單位認定
        是否影響施工，並無明文規定須達多少累積雨量，始須
        停止施工乙情，業經台灣省土木技師公會於94年7月20
        日以（94）省土技字第3672號函覆本院在卷（見本院卷
        第178頁）。而被告身為監工，事先不製作監工日誌及
        晴雨紀錄表，俾核算認定業者實際能施工之天數（即工
        作天）為多少？有無逾期完工？有如上述，則被告於案
        發後委請台灣省土木技師公會鑑定本件二項工程自84年
        6月27日開工迄85年5月10日完工止「實際工作天及非工
        作天數」究為多少？經該公會向中央氣象局調取逐月逐
        日、逐日逐時氣象資料參酌結果，雖認定為：上開期間
        之日曆天為319天，僅就天候狀況言，非工作天為146‧
        5天，其實際能施工之天數為172‧5天（即未逾本件工
        程合約所訂之180工作天），有被告提出之該公會94 年
        4月15日（94）省土技字第1788號確認鑑定報告書一份
        為憑，亦不能為有利被告之認定。
      本件工程自84年6月27日開工（見本案扣案物：台南縣
        新市鄉公所民政類編號B404第12宗84年墓地管理案卷內
        ，工程開工報告書所載），而被告既不製作監工日誌及
        晴雨紀錄表，大公公司又未要求停工，有如前述，則依
        合約約定扣除星期假日、國定紀念日、民俗節日計算18
        0工作天結果，大公公司應於85年2月26日完工，計算如
        下（依被告提出之上開公會鑑定報告書所載「工作天及
        非工作天一覽表」及上訴理由狀所附證據七之日曆表核
        算）：
      (1)84年7月份：計有五天星期六及星期日，但星期六當時
        以半天計（下同，即當時尚未實施週休二日），故合計
        有7‧5天為非工作天。
      (2)84年8月份：計有四天星期六及星期日，故合計有6天為
        非工作天。
      (3)84年9月份：計有四天星期六及星期日，另84年9月9日
        （星期六）為中秋節，84年9月28日（星期四）為教師
        節，故合計有8天為非工作天。
      (4)84年10月份：計有四天星期六及五天星期日，另84年10
        月10日（星期二）為國慶日、10月25日（星期三）為臺
        灣光復節、10月31日（星期二）為蔣公誕辰紀念日，故
        合計有10天為非工作天。
      (5)84年11月份：計有四天星期六及星期日，另84年11月13
        日（星期一）為補假日（因84年11月12日國父誕辰紀念
        日適逢星期日），故合計有7天為非工作天。
      (6)84年12月份：計有五天星期六及星期日，另84年12月25
        日（星期一）為行憲紀念日，故合計有8‧5天為非工作
        天。
      (7)85年1月份：計有四天星期六及星期日，另85年1月1日
        、2日（星期一、二）為元旦，合計有8天為非工作天。
      (8)85年2月份：計有四天星期六及三天星期日，另85年2月
        18日（星期日）至2月22日（補假）為春節，合計有10
        天為非工作天。
      (9)上開(1)至(8)合計共有65天為非工作天。而自84年6月27
        日至85年2月29日止，共有248天日曆天（即4+31+31+30
        +31+30 +31+31+29），兩者相減為183天，故本件工程
        應於85年2月26日完工。
      本件二項工程實際完工日均為85年5月10日（見本案扣
        案證物：台南縣新市鄉公所民政類編號B404第12宗84年
        墓地管理案卷內，營繕工程結算驗收證明書「完工日期
        欄」所載），則大公公司逾期54‧5天（即工作天）完
        工，計算如下：
      (1)85年2月份：85年2月27日、28日、29日，合計有3天為
        工作天。
      (2)85年3月份：計有四天星期六及五天星期日，另85年3月
        29 日（星期五）為青年節，3月30日（星期六）彈性放
        假，合計有9天為非工作天。換言之，有22天為工作天
        。
      (3)85年4月份：計有四天星期六及星期日，另85年4月3日
        、4日分別為婦幼節、民族掃墓節（星期三、四），合
        計有8天為非工作天。換言之，有22天為工作天。
      (4)85年5月份（計至10日止）：計有一天星期六及星期日
        ，另85年5月1日（星期三）為勞動節，合計有2‧5天為
        非工作天。換言之，有7‧5天為工作天。
      (5)上開(1)至(4)合計有54‧5天工作天（即3+22+22+7‧5）
        。
      本件依前揭墓地管理案卷內之二紙工程合約第23條之規
        定，完工日期每逾期一天，大公公司將因此償付工程款
        總價千分之一之違約金。而大公公司逾期54‧5天完工
        ，有如上述，且二件工程之總工程款各為480萬元，則
        大公公司該二項工程共計應償付台南縣新市鄉公所五十
        二萬三千二百元之逾期罰款（計算方式：4，800，000
        ÷1000＝4800，4800×54.5×2＝523，200）。
    (四)、查本件台南縣新市鄉國建六年計畫「端正社會風俗─改
        善喪葬設施」八十四年度潭頂村公墓擴建工程，業經台
        南縣政府84年4月17日府社行字第五九八九四號函核定
        辦理，總預算一千萬元，中央補助五百萬元，省府補助
        二百五十萬元，縣府補助一百二十五萬元，新市鄉公所
        自籌一百二十五萬元（由八十四年度預算公墓公園化，
        設備費項下支應），有該鄉民政課84年4月27日、84年6
        月7日簽附於上開墓地管理案卷內可稽。是被告甲○○
        違背刑法法律，偽造前開二份同意展延工程期限之公文
        ，協助大公公司規避償付前揭罰款（即違約金），自足
        生損害於政府之補助預算及台南縣新市鄉公所之權益，
        並使大公公司因而獲得五十二萬三千二百元之利益，至
        為灼然。辯護意旨認被告無違背法令之行為，尚有誤會
        。
    (五)、綜上所述，被告甲○○上開所辯，應係卸責之詞，不足
        採信，罪證明確，犯行洵堪認定。是辯護人聲請傳喚「
        正宗土木包工業」負責人（即大公公司僱用製作模板之
        工人）王風蒼，證明系爭工程至少在84年11月3日前確
        已開始進行一節，及聲請傳喚新市鄉公所主計員梁月鳳
        ，證明系爭工程已審核一切必須文件，認合乎程序才撥
        款一節，本院認本案事證已明確，核無必要，併此敘明
        。
三、核被告甲○○盜用新市鄉鄉長李朝塘職務上所使用之印信（
    為公印，參照最高法院二十二年上字第一九○四號判例）
    ），偽造新市鄉公所准予大公公司工程展期之函（為公文）
    並予寄發，足以生損害於新市鄉公所公文書之公信力之所為
    ，核係犯刑法第二百十六條行使同法第二百十一條之行使偽
    造公文書罪，公訴人認係犯刑法第二百十六條行使同法第二
    百十三條之行使公務員登載不實文書罪，尚有未洽，惟基本
    事實相同，起訴法條應予變更。其盜用鄉長李朝塘職務上所
    使用之印信之盜用公印行為，為偽造公文書之部分行為，另
    其偽造後持以行使，偽造之低度行為應為行使之高度行為所
    吸收，均不另論罪。其二次行使偽造新市鄉公所准予大公公
    司工程展期之公文之行為，時間緊接，所犯罪名相同，顯係
    出於概括之犯意為之，為連續犯，爰依刑法第五十六條之規
    定以一罪論，並加重其刑。又其上開連續行使偽造公文書之
    結果，因而使大公公司獲得免予償付上開金額之罰款（即違
    約金）之利益，核此部分所為，係犯貪污治罪條例第六條第
    一項第四款之公務員圖利罪。其所為上開二罪間，有方法結
    果之牽連犯關係，應從一重之公務員圖利罪處斷。本案被告
    甲○○行為時至本案裁判時，貪污治罪條例歷經三次修正：
    第一次為八十五年十月二十三日總統以（）華總（一）義
    字第八五００二五一一００號令修正公佈全文二十條條文；
    第二次為九十年十一月七日總統以（90）華總（一）義字第
    九○○○二一七六四○號令修正公布第六條條文；第三次為
    九十二年二月六日總統以（92）華總（一）義字第九二○○
    ○一七七四○號令修正公布第十一條條文，並增訂第十二條
    之一條條文（此次修正並未更動第六條）。查被告甲○○行
    為後，貪污治罪條例第六條已於八十五年十月二十三日修正
    公布，其法定刑之罰金部分，由得併科新台幣一百萬元以下
    之罰金，提高為得併科新台幣三千萬元以下罰金；再於九十
    年十一月七日修正公布，法定刑並無變動，惟將貪污治罪條
    例第六條第一項第四款圖利罪之構成要件，從「對於主管或
    監督之事務，直接或間接圖私人不法之利益者」，修正為「
    對於主管或監督之事務，明知違背法令，直接或間接圖自己
    或其他私人不法之利益，因而獲得利益者」，其中所定「因
    而獲得利益者」，係將原定之舉動犯，更改為結果犯，且於
    第二項將此款未遂犯之處罰刪除，而異於修正前之條文；再
    於九十二年二月六日修正公布，有關第六條部份未再修正。
    查本案於被告行為後，法律既有變更，且被告之行為，既具
    違背法令以圖利廠商之直接故意，所圖之私人並已因而獲得
    利益，其行為於新舊法均成立犯罪，即應為適用法律之比較
    。查被告行為前：該法條於修正前即六十二年八月十七日公
    布施行之舊法，至八十一年七月十七日修正前，法定刑為五
    年以上有期徒刑，得併科（銀元）三萬元以下罰金；於八十
    一年七月十七日，該法條法定刑之罰金部分修正為得併科新
    台幣一百萬元以下之罰金。而被告行為後該條修正情形，已
    如上述，其中九十年十一月七日公布施行之新法，其法定刑
    為五年以上之有期徒刑，得併科三千萬元以下之罰金，雖然
    行為前之舊法之併科罰金刑較輕，但先比較構成要件，後比
    較刑罰，以行為後之新法構成要件較嚴格（不包括八十五年
    十月二十三日修正之新法，係指九十年十一月七日、九十二
    年二月六日修正之新法），故以新法對被告有利，應依刑法
    第二條第一項前段規定，適用裁判時即九十二年二月六日修
    正之法律（最高法院九十二年度台上字第三一二六號、九十
    二年度台上字第一六九一號判決意旨參照）。原審以被告事
    證明確，據以論罪科刑，固非無見，惟查：(1)被告偽造新市
    鄉公所准予大公公司工程展期之函並予寄發，核係犯刑法第
    二百十六條、第二百十一條行使偽造公文書罪，原判決認係
    犯刑法第二百十六條、第二百十三條行使公務員登載不實文
    書罪，且漏論連續犯，尚有未洽；(2)被告圖利大公公司之金
    額為五十二萬三千二百元，有如上述，原判決認為八十萬六
    千四百元，亦有未洽。被告上訴意旨否認犯罪，雖無理由，
    但原判決既有上述可議之處，自屬無可維持，應就被告甲○
    ○部分予以撤銷改判。爰審酌被告甲○○行為時身為新市鄉
    公所之專業技士，本應節省公帑，反而偽造新市鄉公所之公
    函以圖利特定之廠商之犯罪動機、手段，其品行（尚無前科
    ），犯罪所生之損害（包括損害新市鄉公所公文書之公信力
    及圖利之金額），及犯罪後否認犯行之態度等一切情狀，量
    處如主文第二項所示之刑。並依貪污治罪條例第十七條之規
    定，宣告褫奪公權二年。其在偽造之二紙新市鄉公所函上所
    盜用鄉長之公印文，既非屬偽造之公印文，故不予宣告沒收
    。末以本件並未查得被告甲○○有獲得不法利益，被告既然
    並無所得，是以毋庸依貪污治罪條例第十條第一項之規定諭
    知追繳並發還被害人新市鄉公所，附此敘明。
據上論斷，應依刑事訴訟法第369條第一項前段、第364條、第29
9條第一項前段、第300條，貪污治罪條例第2條前段、第6條第1
項第4款、第17條，刑法第2條第1項前段、第11條、第56條、第
216條、第211條、第55條、第37條第2項，判決如主文。
本案經檢察官張太龍到庭執行職務。
中　　華　　民　　國　　94　　年　　9 　　月　　2 　　日
                  刑事第三庭    審判長法　官　陳義仲
                                      法　官　楊子莊
                                      法　官　陳顯榮
以上正本證明與原本無異。
如不服本判決，應於收受本判決後十日內向本院提出上訴書狀。
其未敘述上訴理由者並得於提起上訴後十日內向本院補提理由書
狀（均須按他造當事人之人數附繕本）「切勿逕送上級法院」。
　　　　　　　　　　　　　　　　　　　書記官　陳嘉琍
中　　華　　民　　國　　94　　年　　9 　　月　　5 　　日
附錄法條：
刑法第211條：
偽造、變造公文書，足以生損害於公眾或他人者，處一年以上七
年以下有期徒刑。
刑法第216條：
行使第 210 條至第 215 條之文書者，依偽造、變造文書或登載
不實事項或使登載不實事項之規定處斷。
貪污治罪條例第6條：
有下列行為之一者，處五年以上有期徒刑，得併科新臺幣三千萬
元以下罰金：
一  意圖得利，抑留不發職務上應發之財物者。
二  募集款項或徵用土地、財物，從中舞弊者。
三  竊取或侵占職務上持有之非公用私有器材、財物者。
四  對於主管或監督之事務，明知違背法令，直接或間接圖自己
    或其他私人不法利益，因而獲得利益者。
五  對於非主管或監督之事務，明知違背法令，利用職權機會或
    身分圖自己或其他私人不法利益，因而獲得利益者。
前項第一款至第三款之未遂犯罰之。
